臺灣高等法院刑事判決
110年度上訴字第155號
上  訴  人  
即  被  告  高培倫

選任辯護人  陳致宇律師                    
上列上訴人因兒童及少年性剝削防制條例等案件，不服臺灣新北
地方法院109年度訴字第210號，中華民國109年10月29日第一審
判決（起訴案號：臺灣新北地方檢察署108年度偵字第25962號）
，提起上訴，本院判決如下：
    主  文
原判決關於散布少年為猥褻行為之電子訊號罪及附表二編號2引
誘使少年製造猥褻行為之電子訊號罪部分撤銷。
甲○○犯販賣少年為猥褻行為之電子訊號罪，處有期徒刑參月，
如易科罰金，以新臺幣壹仟元折算壹日。未扣案犯罪所得新臺幣
壹仟元沒收，於全部或一部不能沒收或不宜執行沒收時，追徵其
價額；又犯引誘使少年製造猥褻行為之電子訊號罪，處有期徒刑
壹年玖月。 
其他上訴駁回。
前開撤銷部分不得易科罰金之刑與上訴駁回所處有期徒刑部分，
應執行有期徒刑參年肆月。 
    事  實
一、甲○○為成年人，於不詳時間，以不詳方式，取得馮○鈴（民
    國00年0 月生，真實姓名年籍詳卷）前於107 年2 月間某時
    許，經不詳之人誘騙後自行拍攝之猥褻照片及影片後，明知
    馮○鈴為未滿18歲之人，竟基於販賣少年為猥褻行為之電子
    訊號之故意，於107 年底某時許，將馮○鈴所拍攝之前開猥
    褻照片及影片，以新臺幣（下同）1000元之價格，以出售予
    陳柏睿之方式加以散布。
二、甲○○明知如附表一所示之人均為未滿18歲之少年，竟基於使
    少年製造猥褻行為之電子訊號之犯意，以附表一所示之方式
    ，引誘附表一所示之AD000-Z000000000號（真實姓名年籍詳
    卷，下稱A 女）、AD000-Z000000000號（真實姓名年籍詳卷
    ，下稱B 女）、AD000-Z000000000號（真實姓名年籍詳卷，
    下稱C 女）、AD000-Z000000000號（真實姓名年籍詳卷，下
    稱D 女）、AD000-Z000000000號（真實姓名年籍詳卷，下稱
    E 女）、AD000-Z000000000號（真實姓名年籍詳卷，下稱F 
    女）、AD000-Z0000000000 號（真實姓名年籍詳卷，下稱G 
    女、AD000-Z0000000000 號（真實姓名年籍詳卷，下稱H女
    ）於附表一所示之時間，拍攝如附表一所示之猥褻照片及影
    片予甲○○觀覽，以此方式使附表一所示之人製造猥褻行為之
    電子訊號。嗣經馮○鈴察覺有異，報警處理，使循線查悉上
    情。
三、案經馮○鈴、C 女、D 女、E 女、F 女及H 女訴由新北市政
    府警察局蘆洲分局報告臺灣新北地方檢察署檢察官偵查起訴
    。
    理  由
壹、證據能力
　　按被告以外之人於審判外之陳述，雖不符刑事訴訟法第159
    條之1至同條之4之規定，而經當事人於審判程序同意作為證
    據，法院審酌該言詞陳述或書面陳述作成時之情況，認為適
    當者，亦得為證據；當事人、代理人或辯護人於法院調查證
    據時，知有同法第159條第1項不得為證據之情形，而未於言
    詞辯論終結前聲明異議者，視為有前項之同意，刑事訴訟法
    第159條之5定有明文。經查，本判決以下所引用各項證據資
    料中屬於被告以外之人於審判外之陳述，上訴人即被告甲○○
    （下稱被告）、辯護人及檢察官於本院準備程序中均同意有
    證據能力（見本院卷第163頁），且被告、辯護人及檢察官
    於調查證據時，已知其內容及性質，皆未於言詞辯論終結前
    聲明異議，本院審酌上開證據取得過程並無瑕疵，與本案待
    證事實間復具有相當關聯性，亦無證明力明顯過低之情，認
    為以之作為本案證據核屬適當，依前揭規定，應有證據能力
    ；又以下所引用其餘各項非供述證據，經查並無違反法定程
    序取得之情，依刑事訴訟法第158條之4規定反面解釋，亦應
    有證據能力。
貳、本院認定犯罪事實之證據及理由
一、上開犯罪事實，業據被告於本院審理中坦承不諱（見本院卷
     第334頁），核與證人即告訴人馮○鈴、C女、D 女、E 女、
    F 女、H 女、證人即被害人A 女、B 女、G 女、證人即少年
    鄭○欣於警詢中之證述、證人即告訴人柯翔岳於警詢及偵訊
    中之證述情節大致相符（見他字卷第9 至11、12至13頁反面
    、第37至39、43至44頁反面、第46至48頁，偵卷一第87至91
    頁，偵卷二第147 至151 、153 至157 、173 至177 、179 
    至182 、183 至191 、199 至203 、205至209 頁），復有
    本院核發之搜索票、新北市政府警察局蘆洲分局搜索扣押筆
    錄、扣押物品目錄表各2 份、證人少年鄭○欣提供之通訊軟
    體LINE對話內容擷圖共32張、證人F 女提供之LINE對話紀錄
    擷圖共11張及證人A 女、B 女、C 女、D女、E 女、F 女、G
     女、H 女與被告之間LINE通訊軟體對話紀錄擷圖暨所傳送
    之照片及影片在卷可稽（見偵卷一第15至19、23、43至47、
    63頁，偵卷二第109 至140 、159 至171頁及偵卷二彌封袋
    內），足認被告任意性自白核與事實相符，堪以採信。
、被告之辯護人雖於本院審理時以被告欠缺不法意識等語為被
    告置辯，惟按刑法第16條但書固規定如自信其行為為法律所
    許可而有正當理由者，得免除其刑，但究有無該條所定情形
    及應否免除其刑，係以無違法性之認識為前提，且非含有惡
    性而依一般觀念皆信為正當者，始足當之。本件被告依其教
    育、生活經驗、智識，當知一般社會通念及法律規定，少年
    猥褻之照片不得販賣及不得引誘少年拍攝猥褻行為之照片，
    但被告竟因營利目的及滿足自己私欲，逕自販賣少年猥褻照
    片及引誘使附表一A至H女拍攝如附表一所示之猥褻照片及影
    片予被告，自難認其行為未含惡性且依一般社會觀念皆信為
    正當者，又其犯罪情節，已明顯侵害少年性隱私權，並非輕
    微，亦無據此減輕其刑之餘地。被告辯護人上開所辯即無足
    採。
三、論罪科刑
  ㈠按兒童及少年性剝削防制條例第36條第2 項之罪，係以「招
    募、引誘、容留、媒介、協助或以他法，使兒童或少年被拍
    攝、製造性交或猥褻行為之圖畫、照片、影片、影帶、光碟
    、電子訊號或其他物品」為構成要件。其中與「被拍攝」並
    列之「製造」，並未限定其方式，自不以他製為必要，更與
    是否大量製造無關（最高法院105 年度台上字第2025號判決
    意旨參照）。是以，祇須所製之圖畫等物品，係顯示該未滿
    18歲之被害人本人為性交或猥褻行為之圖像等內容者，即足
    當之。而自行拍攝照片或影片，係屬創造照片或影片之行為
    ，應在該條項所稱「製造」之範疇內。又以數位裝置所拍攝
    之影像數位訊號，未將之轉換為錄影帶、光碟、相紙等藉由
    機器或媒介實體展示視覺影像之實物者，則屬電子訊號。另
    刑事法上所謂之「猥褻」，指客觀上足以刺激或滿足性慾，
    其內容可與性器官、性行為及性文化之描繪與論述聯結，且
    須以引起通常一般人羞恥或厭惡感而侵害性的道德感情，主
    觀上足以滿足自己色情者而言。
  ㈡查本案告訴人馮○鈴為90年3 月生、告訴人C 女為95年6 月
    生、告訴人D 女為95年8 月生、告訴人E 女為93年4 月生、
    告訴人F 女為93年8 月生、告訴人H 女為92年2 月生、被害
    人A 女為92年4 月生、被害人B 女為95年3 月生、G 女為94
    年4 月生，有告訴人及被害人之代號與真實姓名對照表及戶
    籍資料查詢結果在卷可考（置於偵字卷彌封卷內），是被告
    為上開犯行時，告訴人及被害人均為未滿18歲之少女，又告
    訴人馮○鈴遭不詳之人誘騙後以行動電話自行拍攝之照片及
    影片，以及附表一所示之各告訴人及被害人受被告甲○○之引
    誘以行動電話自拍照片及影片，並以通訊軟體傳送至被告甲
    ○○行動電話內，該等照片及影片性質上均屬附著於行動電話
    之電子訊號。附表一所示之各告訴人及被害人受被告甲○○引
    誘後，以「自拍」方式「製造」電子訊號而傳送予被告，已
    符合上開法條所規定「製造」要件。又保護兒童及少年免於
    任何非法之性活動，乃普世價值之基本人權，觀諸上開告訴
    人及被害人所拍攝之數位照片內容，均為未以衣物遮蓋而裸
    露胸部、下體照片，就此等照片整體特性而為觀察，參酌目
    前一般社會觀念，實難認具藝術性、醫學性或教育性價值，
    客觀上應屬足以刺激或滿足一己性慾，引起通常一般人羞恥
    或厭惡感而侵害性之道德感情，侵害上開告訴人及被害人之
    性隱私權，屬兒童及少年性剝削防制條例第36條所規範「猥
    褻」行為之電子訊號至明。
  ㈢核被告就事實欄一所為，係犯刑法第235 條第1 項之販賣猥
    褻物品罪、兒童及少年性剝削防制條例第38條第1 項之販賣
    少年為猥褻行為之電子訊號罪。被告散布之行為均為高度之
    販賣行為所吸收，均不另論罪。又兒童及少年性剝削防制條
    例第38條第1 項之販賣少年為猥褻行為之電子訊號罪及刑法
    第235 條第1 項之販賣猥褻物品罪，兩罪之保護法益不盡相
    同，固均有保障青少年身心發展之目的，惟前者主要係在防
    止兒童及少年成為猥褻資訊或物品內容之主角，而為性剝削
    之客體，乃加以防制處罰；後者另有保護他人有免於遭受猥
    褻資訊或物品干擾之自由，兩者法益未盡相同，是被告係以
    一行為同時觸犯上開2 罪名，應屬異種想像競合犯，而從一
    重之兒童及少年性剝削防制條例第38條第1 項之販賣少年為
    猥褻行為之電子訊號罪處斷。公訴人雖認被告所為應構成「
    散布」，惟起訴事實業已載明被告確有販賣之事實，應係犯
    販賣猥褻物品罪及販賣少年為猥褻行為之電子訊號罪，應予
    更正，惟論罪科刑法條並無變更，故無庸變更起訴法條，特
    予說明。
  ㈣變更起訴法條
　　被告就事實欄二所為，均係犯兒童及少年性剝削防制條例第
    36條第2 項引誘使少年製造猥褻行為之電子訊號罪。公訴意
    旨雖認被告甲○○事實欄二所為，均係犯兒童及少年性剝削防
    制條例第36條第1 項之罪等語，惟查：
　⒈證人A女於警詢中證稱：被告是我前男友，當時跟我要視訊拍
    攝照片，我沒有拒絕，他有跟我保證他不會儲存會刪掉，他
    有要求我要拍的部位；他跟我要，我一開始有拒絕他，之後
    我就答應他了，原因我忘記了，但他沒有要求，我不會拍給
    他等語（見偵卷一第87至91頁）。
　⒉證人B 女於警詢中證稱：是被告要求我拍攝這些照片，他是
    我前男友，被告先在交友軟體表示要與我交往，交往後就加
    LINE，變成男女朋友以後，被告就詢問我可不可以傳私密照
    片或影片給他，我覺得他是我男友我就覺得可以，才將私密
    照片及影片傳給他；剛開始我想說他是男朋友所以就配合他
    ，但後來因為他要求的張數越來越多，我覺得不是很好，我
    就有直接跟被告說我不想拍，但後來他一直盧我，我就想說
    還是拍給他等語（見偵卷二第147 至151 頁）。
　⒊證人C 女於警詢中證稱：是被告要求我拍攝這些照片，我們
    是在交友軟體上認識，後來有交換LINE，他用LINE通訊軟體
    跟我說叫我拍私密照給他，我一開始拒絕，他跟我說「我們
    在一起，出門都我出錢」，我還是拒絕他，他一直盧我，然
    後傳他的私密照給我，我怕他給我看了私密照我卻沒給他看
    的話他會生氣，然後又跟我說他自己看而已不會傳出去，所
    以最後我有把照片傳給他，我是因為信任他不會把照片傳出
    去，而且他把他的私密照也傳給我了，我也怕他生氣，所以
    才會同意拍攝等語（見偵卷二第173 至177頁）。
　⒋證人D 女於警詢中證稱：我跟被告是透過交友軟體認識，我
    們是網路上的情侶關係，平常以LINE聯絡，他說要跟我在一
    起，要我當他的女朋友，一段時間後開始以互看對方身體為
    理由，引誘我傳私密照片給他，我沒有拒絕他，因為我覺得
    是男朋友，所以給他私密照片沒有關係，這些照片是被告要
    求我拍攝的等語（見偵卷二第199 至203 頁）。
　⒌證人E 女於警詢中證稱：這些照片是被告叫我拍攝的，我們
    是網友，用通訊軟體LINE聯絡，他一開始先跟我聊天，後來
    就開始講一些曖昧的話，然後引誘我拍攝照片給他，我有拒
    絕過，但他一直盧我，我才會拍攝並傳給他，是他跟我要求
    我才會傳給他的等語（見偵卷二第183 至191 頁）。
　⒍證人F 女於警詢中證稱：我跟被告是透過交友軟體認識，後
    來有交換LINE，被告說我們是情侶關係，但我覺得只跟他是
    朋友關係，他是用LINE跟我說是他女朋友，他只會跟他女朋
    友要私密照片，我一開始有拒絕，可是他跟我保證會刪掉等
    等，然後一直要求我，引誘我拍照給他，如果他沒有要求我
    ，我不會拍給他，他一直以男女朋友的名義要我拍照片給他
    ，我就一直已讀不回，然後不太愛回他訊息，他就罵我髒話
    ，還叫我後果自負，我有感覺到被威脅，他還封鎖我IG等語
    （見偵卷二第153 至157 頁）；證人G 女於警詢中證稱：我
    跟被告是網路上交友軟體認識的，後來好像有加LINE或FACE
    BOOK好友，之後都用這些聯繫，他先陪我聊心事，我對他有
    信任感，後來他就要求我拍私密照給他看，我有拒絕過他，
    我拒絕他後，他就拜託我拍，所以我就答應他，我當時覺得
    有點不舒服，但又有點半推半就，覺得他都要求我了，我就
    拍給他看，我印象他一直盧我要拍影片等語（見偵卷二第20
    5 至209頁）。
　⒎證人H 女在警詢中證稱：我在交友軟體認識被告，後來我們
    有交換LINE，他是以男女朋友對話的方式要求我傳送裸露的
    照片及影片，我一開始有拒絕他，可是他一直向我保證會刪
    掉，不會外流，我就傳給他了，如果他沒有要求我，沒有做
    保證，我不會傳送這些照片影片等語（見偵卷二第179 至18
    2 頁）。
　⒏被告於偵訊中自承：這些照片都是我去跟女生要的，我知道
    她們的年紀都是未成年，我是在網路上要求她們自己拍攝裸
    照傳送給我；我承認我是引誘等語（見他字卷第70頁，偵卷
    一第113 頁），其於原審羈押庭訊問中亦自承：我會跟她們
    要這些照片是我的興趣，我喜歡看，我知道她們未成年，我
    都是直接索取，一開始我會跟被害人聊一些比較私人的話題
    ，有些女生比較開放，我才會跟這些女生索取照片等語（見
    聲羈卷第24至25頁）。
　⒐由上開證人之證述及被告於偵查中之自白可知，附表一所示
    之各告訴人及被害人初始均無拍攝或傳送附表一所示猥褻照
    片予被告之意，係受被告引誘後，始以行動電話自拍猥褻數
    位照片再以通訊軟體傳送予被告甲○○，自不符合兒童及少年
    性剝削防制條例第36條第1 項之規定，是公訴意旨認告所犯
    係兒童及少年性剝削防制條例第36條第1 項之罪，容有未洽
    ，惟因起訴之犯罪事實同一，且經本院準備及審理時當庭諭
    知被告可能涉犯同條例第36條第2 項之罪（見本院卷第161
    頁、第327頁），並予檢察官、被告及辯護人表示意見之機
    會，已無礙被告訴訟防禦權，爰依法變更起訴法條。
　㈤罪數
　⒈按如數行為於同時同地或密切接近之時地實施，侵害同一之
    法益，各行為之獨立性極為薄弱，依一般社會健全觀念，在
    時間差距上，難以強行分開，在刑法評價上，以視為數個舉
    動之接續施行，合為包括之一行為予以評價，較為合理，則
    屬接續犯，而為包括之一罪。被告如事實欄二部分，係分別
    基於單一犯意，於密切接近之時、地以數舉動分別引誘附表
    一所示之告訴人及被害人拍攝猥褻照片以遂行犯罪，分別侵
    害同一法益，各行為之獨立性甚為薄弱，依一般社會通念，
    應評價為數個舉動之接續進行，分別為接續犯，應分別論以
    一罪。
　⒉被告所犯事實欄一、二所示各罪間，犯意各別，行為互殊，
    應予分論併罰。至辯護人雖於本院審理時辯稱被告就附表一
    所犯各罪，具有時間、空間密接性云云（見本院卷第335頁
    ），然被告就附表一所示之各次行為，被害人不同，侵害法
    益並非同一，且各次行為亦屬可分，無從論以接續犯，是辯
    護人前開所辯，並不足採。
　㈥加重減輕事由　
  ⒈不適用依兒童及少年福利與權益保障法第112 條第1 項前段
    加重
　　被告如事實欄一、二所示犯行，雖係對未滿18歲之少年故意
    犯罪，惟兒童及少年性剝削防制條例第36條第2 項、第38條
    第1 項規定，均已將「少年」列為犯罪構成要件，係以被害
    人年齡所設特別規定，依兒童及少年福利與權益保障法第11
    2 條第1 項但書規定，自均無再依同條項前段規定加重處罰
    之餘地。
　⒉部分犯行適用刑法第59條減輕　
  ㈦按刑法第59條規定，犯罪之情狀顯可憫恕，認科以最低度刑
    仍嫌過重者，得酌量減輕其刑。立法理由指出：本條所謂「
    犯罪之情狀可憫恕」，自係指裁判者審酌刑法第57條各款所
    列事項以及其他一切與犯罪有關之情狀之結果，認其犯罪足
    堪憫恕者而言。本案被告所犯兒童及少年性剝削防制條例第
    36條第2 項之誘使少年製造猥褻行為電子訊號罪，其法定刑
    為3 年以上7 年以下有期徒刑，然同為犯誘使少年製造猥褻
    行為電子訊號者，其犯罪情節亦未必盡同，造成危害社會之
    程度自屬有異，法律科處此類犯罪，所設之法定最低本刑卻
    屬相同，且縱量處最低法定刑，仍無從依法易科罰金或易服
    社會勞動，不可謂不重。經查，本案被告行為時僅20歲，年
    紀尚輕，思慮不周，一時衝動犯下本案，且犯後坦承犯行，
    亦與附表一編號2、3 、4 、6 、7 、8 所示之告訴人B女、
    C 女、D 女、F 女、H 女及被害人G 女達成調解，並陸續依
    約履行調解條件，有原審調解筆錄6 份及匯款憑證在卷可憑
    （見原審卷第105 至108 、137 至140 、241 至261、273 
    頁及本院卷第271至311頁），考量被告就附表一編號2、3 
    、4 、6 、7 、8 所示之犯行，雖有不當，然衡其並未施用
    不法腕力造成告訴人B女、C 女、D 女、F 女、H 女及被害
    人G 女身體之其他傷害，且已獲得上開告訴人及被害人之原
    諒，並實際賠償各該告訴人及被害人所受之損害，被告此部
    分犯行之犯罪情節實屬較輕，倘就被告此部分犯行縱宣告法
    定最低刑度即有期徒刑3 年，依被告其此部分犯罪之具體情
    狀，仍有情輕法重之情，客觀上足以引起社會一般人之同情
    ，爰依刑法第59條之規定，就被告附表一編號2、3 、4 、6
     、7、8 所示之部分犯行分別酌減其刑。
參、原判決關於散布少年為猥褻行為之電子訊號罪及附表二編號
    2引誘使少年製造猥褻行為之電子訊號罪撤銷之理由
一、原審就被告所犯散布少年為猥褻行為之電子訊號罪及附表二
    編號2引誘使少年製造猥褻行為之電子訊號罪部分予以論罪
    科刑固非無見，惟查：原審雖於犯罪事實中有記載販賣少年
    為猥褻行為之電子訊號之行為，於論罪時漏未論以販賣少年
    為猥褻行為之電子訊之高度行為，且與刑法第235條之罪數 
    關係遽認為特別法，而未論以想像競合犯亦有未當，另對於
    販賣所得亦未諭知沒收，尚有未洽；另就附表二編號2引誘
    使少年製造猥褻行為之電子訊號罪部分，未及審酌原審判決
    後被告業已與告訴人B女達成調解，並給付部分金額，有調
    解筆錄及轉帳紀錄在卷可參（見本院卷第271至273頁），於
    原審量刑基礎有所變動，上訴人就此部分指摘原判決不當亦
    請求從輕量刑，為有理由，原判決就上開部分既有可議，自
    應將原判決關於散布少年為猥褻行為之電子訊號罪及附表二
    編號2引誘使少年製造猥褻行為之電子訊號罪部分予以撤銷
    改判。
二、爰以行為人之責任為基礎，被告對於未滿18歲之少年，於渠
    等性與身體之自主能力及判斷能力均尚未成熟，思慮亦未周
    詳，僅因個人私欲，販賣告訴人馮○鈴為猥褻行為之電子訊
    號，並更引誘附表一編號之少女自行拍攝猥褻電子訊號，對
    渠等身心健康及人格發展造成不良影響，所為實屬不該，惟
    念及被告均坦承犯行，亦與告訴人馮○鈴及告訴人B 女達成
    調解，並依約履行調解條件，並無前科之素行，有本院被告
    前案紀錄表（見本院卷第51至53頁），且本案尚無證據證明
    被告有將所取得附表一編號2所示之影像與他人分享或上傳
    至任何平台或外流之情事，兼衡被告之犯罪動機、目的、手
    段、所生損害及電子訊號數量，及自述高職畢業之智識程度
    、目前於多媒體公司上班，目前僅23歲之年紀等一切情狀（
    見原審卷第233 頁及本院卷第337頁），就被告所犯販賣少
    年為猥褻行為之電子訊號罪及引誘使少年製造猥褻行為之電
    子訊號罪部分，分別量處如主文第二項所示之刑，另就被告
    販賣少年為猥褻行為之電子訊號罪所示之刑，諭知易科罰金
    之折算標準。被告販賣少年為猥褻行為之電子訊號，未扣案
    所得1000元，應依刑法第38條之1第1項規定宣告沒收，並依
    同條第3項規定諭知於全部或一部不能沒收或不宜執行沒收
    時，追徵其價額。
肆、原判決其他上訴駁回之理由
一、原判決除前開撤銷部分，關於附表二編號1、3至8部分認被
    告所犯引誘使少年製造猥褻行為之電子訊號罪，事證明確，
    並審酌被告知悉告訴人及被害人均為未滿18歲之少年，對於
    性與身體之自主能力及判斷能力均尚未成熟，思慮亦未周詳
    ，竟為滿足個人私欲，引誘附表一所示編號1、3至8部分之
    告訴人及被害人自行拍攝猥褻電子訊號，對告訴人及被害人
    身心健康及人格發展造成不良影響，所為實屬不該，惟念及
    被告坦承犯行，亦與告訴人C 女、D 女、F 女、H 女及被害
    人G 女達成調解，並依約履行調解條件，另尚未與被害人A 
    女、告訴人E 女達成調解，參以被告前未有受刑之宣告之前
    科紀錄，素行尚可，且本案尚無證據證明被告有將所取得之
    影像與他人分享或上傳至任何平台或外流之情事，兼衡被告
    之犯罪動機、目的、手段、所生損害及電子訊號數量及被告
    高職畢業之智識程度、目前於多媒體公司上班，以及被告僅
    20餘歲之年紀等一切情狀，就被告附表一編號1、3至8部分
    所示犯行，分別量處如附表二編號1、3至8所示之刑。另扣
    案如附表三編號1至2所示之行動電話及電腦，為供被告犯本
    案犯行所用之物且其內所儲存如事實欄一及附表一所示之電
    子訊號，依刑法第38條第2 項前段、兒童及少年性剝削防制
    條例第36條第6 項、第38條第3 項之規定宣告沒收。核其認
    事用法及量刑、沒收，均為妥適。
二、被告及其辯護人上訴主張原判決附表二編號1、5部分應有刑
    法第59條適用而應減輕其刑云云。查：
　㈠按量刑係法院就繫屬個案犯罪之整體評價，為事實審法院得
    依職權自由裁量之事項，量刑判斷當否之準據，應就判決之
    整體觀察為綜合考量，並應受比例原則等法則之拘束，非可
    恣意為之，致礙其公平正義之維護，必須兼顧一般預防之普
    遍適應性與具體個案特別預防之妥當性，始稱相當。苟已斟
    酌刑法第57條各款所列情狀，而未逾越法定刑度，如無偏執
    一端，致有明顯失出失入之恣意為之情形，上級審法院即不
    得單就量刑部分遽指為不當或違法。茲原判決就附表二編號
    1、3至8 所示之罪已詳予審酌刑法第57條各款及前揭所列情
    狀，予以綜合考量，在法定刑度範圍內，詳予審酌科刑，被
    告於原審及本院審理期間，迄未與被害人A女及告訴人E女達
    成和解，因此認為附表二編號1、5部分無從依刑法第59條予
    以減輕其刑，係因考量被告所侵犯之法益係屬個人性隱私，
    對於被害人或告訴人是否願與被告和解，事關被告犯罪後態
    度及是否情堪憫恕重要之判斷因素，被害人A女及告訴人E女
    均本院合法傳喚未到庭，被告又未與渠等於民事調解中達成
    合意，並無情堪憫恕、法重情輕之情形，無再依刑法第59條
    規定酌減其刑之必要。是其此部分上訴為無理由，應予駁回
    。 　 　
　㈡至於被告及其辯護人上訴請求緩刑之宣告云云，被告雖無前
    案紀錄，但被告僅與部分被害人達成和解，尚未完全履行，
    且所處之刑亦已逾所得宣告緩刑之有期徒刑，自無從宣告緩
    刑，併此敘明。
伍、定應執行刑部分
　　原判決上訴駁回部分，考量定應執行刑之制度乃在緩和多數
    有期徒刑合併執行所造成之苛酷外，更避免責任非難之重複
    ，尤重在矯治犯罪行為人、提升其規範意識，及回復社會對
    於法律規範之信賴，是就應併合處罰之複數有期徒刑採行加
    重單一刑主義，以期責罰相當。具體而言，若所犯數罪雖屬
    相同之犯罪類型，但所侵犯者為具有不可替代性、不可回復
    性之個人法益，其責任非難重複之程度較低，則可酌定較高
    之應執行刑。爰衡酌被告所犯均為侵犯個人性隱私類型犯罪
    ，犯罪時間相隔甚近，其責任非難重複程度較高，及被告所
    犯數罪為整體之非難評價後，定其應執行之刑如主文第四項
    所示。
陸、不另為無罪之諭知：
一、公訴意旨另認：被告於事實欄一所示之時間，散布告訴人
　  馮○鈴自行拍攝製造如附表四編號1 所示之猥褻行為照片，
　  另涉犯兒童及少年性剝削防制條例第38條第1 項散布少年為
　  猥褻行為之電子訊號罪嫌；又被告基於製造少年為猥褻行為
　  照片及影片之故意，於附表一所示之時間，為附表一所示之
　  行為，而製造如附表四編號2 至9所示之猥褻照片及影片，
　  另涉犯兒童及少年性剝削防制條例第36條第1 項製造少年為
　  猥褻行為之電子訊號罪嫌等語。
二、按散布、播送或販賣兒童或少年為性交、猥褻行為之圖畫、
    照片、影片、影帶、光碟、電子訊號或其他物品，或公然陳
    列，或以他法供人觀覽、聽聞者，處3 年以下有期徒刑，得
    併科新臺幣5 百萬元以下罰金，兒童及少年性剝削防制條例
    第38條第1 項定有明文。依該條項規定可知，行為人散布、
    播送、販賣、公然陳列，或以他法供人觀覽、聽聞之物品必
    須是兒童或少年為性交、猥褻行為之物品，始與該條項之罪
    之構成要件相符，倘散布、播送、販賣、公然陳列，或以他
    法供人觀覽、聽聞之物品與兒童或少年為性交、猥褻行為無
    關，即不能遽以該條項之罪責相繩。
三、查被告於事實欄一所示之時間及方式，販賣如告訴人馮○鈴
    為猥褻行為之照片等情，業經本院認定如前，惟附表四編號
    1所示之告訴人馮○鈴之數位數位圖檔照片中，告訴人馮○鈴
    均有穿著內衣、內褲，縱使展露其身體曲線，惟其並未擺出
    任何引人遐想之姿勢或動作，難認附表四編號1 所示之照片
    亦屬於告訴人馮○鈴為猥褻行為照片，揆諸前揭說明，被告2
     人所散布之附表四編號1 所示數位圖檔照片非屬兒童及少
    年性剝削防制條例第38條第1 項所規範之客體，而與該條項
    之構成要件不符，原應就此部分為被告無罪之諭知，然因該
    部分檢察官起訴認與前揭事實欄一所示被告散布告訴人馮○
    鈴為猥褻行為之數位圖檔照片部分具有接續犯之實質上一罪
    關係，爰就此部分不另為無罪之諭知。
四、又被告於附表一所示之時間，以附表一所示之方式引誘如附
    表一所示之人於附表一所示之時間，製造猥褻照片予其觀覽
    ，以此方式使附表一所示之人製造為猥褻行為之電子訊號等
    情，業經本院認定如前，然細觀附表一所示之人所分別製造
    如附表四編號2 至9 所示之數位圖檔，其等在附表四編號2 
    至9 所示之照片中，或已正常穿著衣物，或有以衣物遮擋隱
    私部位，或僅為普通出遊照片，或為告訴人及被害人個人證
    件照片，尚難以讓人將附表一所示之人與猥褻行為之描繪聯
    結，再者，附表四編號2 至9 所示之照片中，告訴人或被害
    人固有僅著內衣或內褲之情形，然縱使僅穿著內衣、內褲顯
    露身體線條之女性亦不必然與猥褻概念相聯結，已如前述，
    是附表一所示之人所製造如附表四編號2 至9 所示數位圖檔
    ，亦非屬附表一所示之人為猥褻行為之照片。綜上所述，原
    應就被告引誘附表一所示之人製造如附表四編號2 至9 所示
    數位圖檔照片部分為被告無罪之諭知，惟此部分檢察官起訴
    認與前揭事實欄二所示部分具有接續犯之實質上一罪關係，
    爰就此部分不另為無罪之諭知。
據上論斷，應依刑事訴訟法369條第1項前段、第364條、第299條
第1項前段、第368條、第300條，判決如主文。
本案經檢察官施清火到庭執行職務。
中　　華　　民　　國　　110 　年　　8 　　月　　11　　日
                  刑事第十二庭  審判長法  官  陳如玲
　　　　　　　　　                    法  官  郭惠玲
　　　　　　　　　                    法  官  廖建瑜　
以上正本證明與原本無異。
販賣少年為猥褻行為之電子訊號部分不得上訴。
其餘部分如不服本判決，應於收受送達後20日內向本院提出上訴
書狀，其未敘述上訴之理由者並得於提起上訴後20日內向本院補
提理由書（均須按他造當事人之人數附繕本）「切勿逕送上級法
院」。
                                      書記官  邵佩均
中　　華　　民　　國　　110 　年　　8 　　月　　11　　日
附錄:本案論罪科刑法條全文
兒童及少年性剝削防制條例第38條第1項
散布、播送或販賣兒童或少年為性交、猥褻行為之圖畫、照片、
影片、影帶、光碟、電子訊號或其他物品，或公然陳列，或以他
法供人觀覽、聽聞者，處3年以下有期徒刑，得併科新臺幣5百萬
元以下罰金。
兒童及少年性剝削防制條例第36條第2項
招募、引誘、容留、媒介、協助或以他法，使兒童或少年被拍攝
、製造性交或猥褻行為之圖畫、照片、影片、影帶、光碟、電子
訊號或其他物品，處3年以上7年以下有期徒刑，得併科新臺幣3
百萬元以下罰金。
附表一：

編號 被害人 犯罪時間（民國） 犯罪方式 電子訊號數量及頁碼  1 AD000-Z000000000號（A女） 108 年7 月中某時許 甲○○透過交友軟體結識A女，明知其為未滿18歲之女子，於左列時間，引誘A女自行拍攝右列裸露身體隱私部位之猥褻照片及影片後，A 女再傳送予甲○○。 數位電子訊號共53個（含重複圖檔3張，見彌封卷第16至18頁）  2 AD000-Z000000000號（B女） 108 年7 月初某時許 甲○○透過交友軟體結識B女，明知其為未滿18歲之女子，於左列時間，引誘B女自行拍攝右列裸露身體隱私部位之猥褻照片及影片後，B女再傳送予甲○○。 數位電子訊號共73個（含重複檔案7張，見彌封卷第41至43頁）  3 AD000-Z000000000號（C女） 108 年8 月間某時許 甲○○透過交友軟體結識C女，明知其為未滿18歲之女子，於左列時間，引誘C女自行拍攝右列裸露身體隱私部位之猥褻照片及影片後，C女再傳送予甲○○。 數位電子訊號共20個（含重複檔案5張，見彌封卷第41至43頁）  4 AD000-Z000000000號（D女） 108 年7 月中某時許 甲○○透過交友軟體結識D女，明知其為未滿18歲之女子，於左列時間，引誘D 女自行拍攝右列裸露身體隱私部位之猥褻照片及影片後，D 女再傳送予甲○○。 數位電子訊號共13個（含重複檔案5張，見彌封卷第22至23頁）  5 AD000-Z000000000號（E女） 108 年7 月間某時許 甲○○透過交友軟體結識E女，明知其為未滿18歲之女子，於左列時間，引誘E女自行拍攝右列裸露身體隱私部位之猥褻照片及影片後，E女再傳送予甲○○。 數位電子訊號共23個（見彌封卷第33至34頁）  6 AD000-Z000000000號（F女） 108 年7 月底 甲○○透過交友軟體結識F女，明知其為未滿18歲之女子，於左列時間，引誘F女自行拍攝右列裸露身體隱私部位之猥褻照片及影片後，F 女再傳送予甲○○。 數位電子訊號1 個（見彌封卷第38頁）  7 AD000-Z0000000000 號（G女） 108 年8 月間某時許 甲○○透過交友軟體結識G 女，明知其為未滿18歲之女子，於左列時間，引誘G女自行拍攝右列裸露身體隱私部位之猥褻照片及影片後，G女再傳送予甲○○。 數位電子訊號12個（見彌封卷第38頁）  8 AD000-Z0000000000 號（H女） 108 年7 月中某時許 甲○○透過交友軟體結識H 女，明知其為未滿18歲之女子，於左列時間，引誘H 女自行拍攝右列裸露身體隱私部位之猥褻照片及影片後，H女再傳送予甲○○。 數位電子訊號10個（見彌封卷第29頁） 


附表二：（被告所犯事實欄二部分）

編號 犯罪事實 原審主文 本院主文  1 事實欄二所示之附表一編號1 部分 甲○○犯引誘使少年製造猥褻行為之電子訊號罪，處有期徒刑參年貳月。扣案如附表三編號1 、2 所示之物暨其內所存如附表一編號1 所示之電子訊號均沒收。 上訴駁回  2 事實欄二所示之附表一編號2 部分 甲○○犯引誘使少年製造猥褻行為之電子訊號罪，處有期徒刑參年貳月。扣案如附表三編號1 、2 所示之物暨其內所存如附表一編號2 所示之電子訊號均沒收。 如主文欄第一、二項所示 沒收部分上訴駁回  3 事實欄二所示之附表一編號3 部分 甲○○犯引誘使少年製造猥褻行為之電子訊號罪，處有期徒刑壹年拾月。扣案如附表三編號1 、2 所示之物暨其內所存如附表一編號3 所示之電子訊號均沒收。 上訴駁回  4 事實欄二所示之附表一編號4 部分 甲○○犯引誘使少年製造猥褻行為之電子訊號罪，處有期徒刑壹年玖月。扣案如附表三編號1 、2 所示之物暨其內所存如附表一編號4 所示之電子訊號均沒收。 上訴駁回  5 事實欄二所示之附表一編號5 部分 甲○○犯引誘使少年製造猥褻行為之電子訊號罪，處有期徒刑參年壹月。扣案如附表三編號1 、2 所示之物暨其內所存如附表一編號5 所示之電子訊號均沒收。 上訴駁回  6 事實欄二所示之附表一編號6 部分 甲○○犯引誘使少年製造猥褻行為之電子訊號罪，處有期徒刑壹年捌月。扣案如附表三編號1 、2 所示之物暨其內所存如附表一編號6 所示之電子訊號均沒收。 上訴駁回  7 事實欄二所示之附表一編號7 部分 甲○○犯引誘使少年製造猥褻行為之電子訊號罪，處有期徒刑壹年玖月。扣案如附表三編號1 、2 所示之物暨其內所存如附表一編號7 所示之電子訊號均沒收。 上訴駁回  8 事實欄二所示之附表一編號8 部分 甲○○犯引誘使少年製造猥褻行為之電子訊號罪，處有期徒刑壹年玖月。扣案如附表三編號1 、2 所示之物暨其內所存如附表一編號8 所示之電子訊號均沒收。 上訴駁回 


附表三：

編號 物品名稱 數量 所有人  1 電腦主機（含電源線） 1臺 甲○○  2 行動電話（廠牌：SUGAR，IMEI：000000000000000 、000000000000000 ） 1支 甲○○ 


附表四：

編號 被害人 非屬猥褻照片之照片及影片 數量及頁碼 　1（事實欄一部分） 馮○鈴 告訴人穿著內衣褲之正面及背面照片 共9 個檔案（含重複檔案2 張，見彌封卷第51至54頁）   2（附表一編號1 部分） AD000-Z000000000號（A女） 37384.jpg 、37386.jpg 、 37388.jpg 、37389.jpg 、 37390.jpg 、37391.jpg 、 38637.jpg 、40237.jpg 、 40238.jpg 、41046.jpg 、 41047.jpg 、41048.jpg 、 41049.jpg 、41064.tmp4、 42071.jpg 、201973_190704_0001.jpg、201973_190704_0002.jpg、201973_190704_0003.jpg、201973_190704_0004.jpg、201973_190704_0005.jpg、201973_190704_0006.jpg、201973_190704_0007.jpg、201973_190704_0008.jpg、201973_190704_0009.jpg、0000000000000.jpg 、A( 1) .jpg、A( 2) .jpg、A( 3) .jpg 、A( 4).jpg、A( 5) .jpg、A( 6) .jpgA(7).jpg 、A( 8) .jpg、A( 9) .jpg、A( 10) .jpg 、A( 11) .jpg 、A(12) .jpg、A( 13) .jpg 、A( 14).jpg、A( 15) .jpg 、A( 16) .jpg、A(17) .jpg 、C( 1) .mp4、、C(2) .mp4 、C( 3) .mp4、C( 4) .mp4、C(5).mp4、、C( 6) .mp4、C(7) .mp4、C( 10) .mp4 、C( 11).mp4、C(15).mp4 、FB（2 ）.jpg、FB（17）.jpg、FB（18））.jpg、FB（21）.jpg、FB（30）.jpg 共60個檔案（含重複檔案3 張，，見彌封卷第17、18頁）  3（附表一編號2 部分） AD000-Z000000000號（B女） 8( 7) .jpg、8( 8) .jpg、8( 9).jpg、8( 10) .jpg 、8( 11) .jpg、8(12) .jpg 、8( 13) .jpg 、8(14).jpg、8( 15) .jpg 、8( 716).jpg、8( 17) .jpg 、8( 18) .jpg、8(19).jpg 、8( 20) .jpg 、8(21) .jpg、8( 22) .jpg 、8( 23).jpg、8(24) .jpg 、8( 25) .jpg、8( 26) .jpg 、8( 27) .jpg、8(28) .jpg、8(29) .jpg 、8( 30).jpg、8( 31) .jpg 、C( 4) .mp4、C( 7) .mp4、C(8).mp4、C( 21).mp4、FB( 1) .jpg、FB( 2) .jpg、FB( 3) .jpg 共32個檔案（見彌封卷第42、43頁）  4（附表一編號3 部分） AD000-Z000000000號（C女） 19282.jpg 、20310.jpg 、 20326.jpg 、20675.jpg 、 20676.jpg 、20677.jpg 、 20678.jpg 、20679.jpg 、 20680.jpg 、20681.jpg 、 21191.t. mp4 、0000000#1_190721_0001.jpg 、0000000#1_190721_0002 .jpg 、0000000#1_190721_0003 .jpg、0000000#1_190721_0004.jpg 、0000000#1_190721_0005.jpg 、0000000#1_190721_0006.jpg 、0000000#1_190721_0007.jpg 、0000000#1_190721_0008.jpg 、0000000#1_190721_0009.jpg、0000000_190722_0001.jpg 、0000000_190722_0002.jpg、0000000_190722_0003.jpg、0000000_190722_0004.jpg、0000000_190722_0005.jpg、0000000_190722_0006.jpg、0000000_190722_0007.jpg、0000000_190722_0008.jpg、0000000_190722_0009.jpg、0000000_190722_00010.jpg 、 共30個檔案（見彌封卷第13頁）  5（附表一編號4 部分） AD000-Z000000000號（D女） 50763.jpg 、50764.jpg 、 50765.jpg 、50767.jpg 、 50768.jpg 、50771.jpg 、 50804.t.mp4、50831.jpg 、 50880.jpg 、50881.jpg 、 50884.jpg 共11個檔案（見彌封卷第23頁）  6（附表一編號5 部分） AD000-Z000000000號（E女） 77457.jpg 、78458.jpg 、 78459.jpg 、78661.jpg 、 80912.jpg 、91144.jpg 、201976#1_190707_0001.jpg 、201976#1_190707_0002.jpg 、201976#1_190707_0003.jpg 、201976#1_190707_0004.jpg 、201976#1_190707_0005.jpg 、201976#1_190707_0006.jpg 、201976#1_190707_0007.jpg 、201976_190707_0001.jpg、201976_190707_0002.jpg、201976_190707_0003.jpg、201976_190707_0004.jpg、201976_190707_0005.jpg、201976_190707_0006.jpg 共19個檔案（見彌封卷第34頁）  7（附表一編號6 部分） AD000-Z000000000號（F女） 0000000_190721_0001.jpg、0000000_190721_0002.jpg、0000000_190721_0003.jpg、0000000_190721_0004.jpg、0000000_190721_0005.jpg、0000000_190721_0006.jpg、0000000_190721_0007.jpg、0000000_190721_0008.jpg、0000000_190721_0009.jpg、0000000_190721_00010.jpg、0000000_190721_00011.jpg、0000000_190721_00012.jpg 共12個檔案（見彌封卷第38頁）  8（附表一編號7 部分） AD000-Z0000000000 號（G女） FB( 1) .jpg 、FB( 2 ) .jpg、FB(3) .jpg 、FB( 4) .jpg 、FB( 5).jpg、FB( 6) .jpg 、FB( 7) .jpg、FB( 8) .jpg 、FB(9 ) .jpg、FB(10).jpg、FB( 11) .jpg、FB( 12).jpg、FB( 13) .jpg 、FB( 14).jpg、FB(15) .jpg、FB( 16) .jpg、FB( 17) .jpg、FB( 19) .jpg、FB( 23 ) .jpg、FB( 26 ) .jpg 、FB( 29 ) .jpg、FB( 30 ) .jpg 共22個檔案（見彌封卷第32頁）  9（附表一編號8 部分） AD000-Z0000000000 號（H女） 201973_190704_0001.jpg、201973_190704_0002.jpg、201973_190704_0003.jpg、201973_190704_0004.jpg、201973_190704_0005.jpg、201973_190704_0006.jpg、201973_190704_0007.jpg、201973_190704_0008.jpg、201973_190704_0009.jpg、201973_190704_00010.jpg、201973_190704_00011.jpg、201973_190704_00012.jpg、201973_190704_00013.jpg、201973_190704_00014.jpg、201975_190705_0001.jpg、201975_190705_0002.jpg、201975_190705_0005.jpg、 331697.jpg 共18個檔案（見彌封卷第29頁）